臺灣高等法院交通事件裁定　　　　　　　　　　　　九十一年度交抗字第六一號
　　抗　告　人
　　即受處分人　甲○○
右列抗告人即受處分人因違反道路交通管理處罰條例案件，不服臺灣板橋地方法院中
華民國九十一年六月二十八日裁定（九十一年度交聲字第七三九號），本院裁定如左
：
    主  文
抗告駁回。
    理  由
一、按汽車駕駛人，駕駛汽車經測試檢定有左列情形之一者，處新台幣一萬五千元以
    上六萬元以下罰鍰，並當場禁止其駕駛及吊扣其駕駛執照一年，一、酒精濃度超
    過規定標準；又汽車行駛於高速公路或設站管制之道路，而不遵守管制之規定者
    ，處汽車駕駛人新台幣三千元以上六千元以下之罰鍰，道路交通管理處罰條例第
    三十五條第一項、第三十三條第一項定有明文。又按同條例第九條第一項規定：
    行為人皆或違反道路交通管理事件通知單後，於十五內得不經裁決，逕依規定之
    罰鍰標準，向指定之處所繳納結案。其不依通知所定期限前往指定處所聽候裁決
    ，且未依規定期限陳述意見或提出陳述書者，處罰機關得逕行裁決之。
二、原處分機關係以：受處分人甲○○於民國（下同）九十年八月十五日四時五十三
    分許，駕駛五Ｌ－五一二號營業小客車，行經限速標誌九十公里之國道三號公路
    七六公里南向處，以一百零八公里之時速超速行駛，為警攔停後，經測試檢定其
    酒精濃度結果，測試值為０．三八ｍｇ／ｌ，故依道路交通道路處罰條例三十三
    條第一項、第三十五條第一項第一款規定，裁罰共三萬三千元，並吊扣駕駛執照
    十二個月。嗣經受處分人聲明異議，經原審法院以其異議無理由，裁定駁回。
三、抗告意旨略以：抗告人收到罰單後，大約一星期後打電話至樹林監理站查詢要罰
    多少錢，監理站說並無收到這張罰單，不知要繳納多少罰鍰，後來陸續打電話查
    詢亦同，嗣監理站計裁決書以最高額即三萬餘元裁罰，抗告願意負起責任，但監
    理站的做法分明是故意要多收錢。
四、經查：
    (一)抗告人於九十年八月十五日四時五十三分許，駕駛五Ｌ－五一二號營業小客車
      ，行經限速標誌九十公里之國道三號公路七六公里南向處，以一百零八公里之
      時速超速行駛，並經警察攔停後檢測其酒精濃度測試值達０．三八ｍｇ／ｌ等
      情，有內政部警政署國道公路警察局公警局字第Ｚ00000000號舉發違
      反道路交通管理事件通知單、酒精測試單各一紙在卷可考（原審卷第六頁），
      抗告人對於駕車超速及酒後駕車之情狀亦無異詞，其違規之事實堪予認定。
    (二)依道路交通管理處罰條例第九十二條授權交通部會同內政部制定之違反道路交
      管理件統一裁罰標準表所示，違反道路交通道路處罰條例三十五條第一項規定
      ，受罰人逾越應到案期限三十日以上或逕行裁決處罰者，違規事件為駕駛人其
      吐氣所含酒精濃度超過每公升０．二五毫克以上未滿０．四毫克者，小型車處
      二萬七千元；而違反道路交通道路處罰條例三十三條第一項規定，受罰人逾越
      應到案期限三十日以上或逕行裁決處罰者，處六千元。經查本件抗告人違規後
      ，舉發機關即國道公路警察局開立之通知單上即註明應於九十年八月三十日前
      到案，有「舉發違反道路交通管理事件通知單」附卷可憑（見原審卷第六頁）
      ，抗告人既未於指定期限到案，原處分機關據以援引首揭規定及統一裁罰標準
      表，裁處異議人罰鍰共三萬三千元，並予吊扣駕駛執一年，於法並無不當。
    (三)至於抗告意旨所指因「樹林監理站」人員未告知其罰鍰金額，以致其遭原處分
      機關以最高額裁罰等語，經查本件抗告人違規後，舉發機關摯發之通知單載明
      應到案處所為「台北區監理所」，此觀諸上開「舉發違反道路交通管理事件通
      知單」甚明，且經本院查詢，交通部公路局轄下並無設置樹林監理站，尚難僅
      憑抗告人空言向樹林監理站查詢無著，而認原處分機關有何疏失，併予指明。
五、綜上所述，原審法院因認抗告人之異議無理由而予以駁回，經核並無不合，抗告
    意旨顯無理由，應予駁回。
據上論斷，應依道路交通案件處理辦法第二十六條，刑事訴訟法第四百十二條，裁定
如主文。
中      華      民      國    九十一    年      八      月     十九     日
                              臺灣高等法院交通法庭
                                  審判長法  官  陳  貽  男
                                        法  官  王  炳  梁
                                        法  官  李  世  貴
右正本證明與原本無異。
不得再抗告。
                                        書記官  魏  汝  萍
中      華      民      國    九十一    年      八      月     十九     日
